臺灣嘉義地方法院刑事判決　　　　　　　 95年度訴字第773號
公　訴　人　臺灣嘉義地方法院檢察署檢察官
被　　　告　乙○○
　　　　　　　　　　（現在臺灣嘉義戒治所戒治中）
指定辯護人　本院公設辯護人戊○○
上列被告因違反槍砲彈藥刀械管制條例案件，經檢察官提起公訴
（95年度偵字第4859號），本院判決如下：
    主  文
乙○○未經許可，持有可發射子彈具有殺傷力之改造手槍，累犯
，處有期徒刑年拾月，併科罰金新臺幣陸萬元，罰金如易服勞
役，以新臺幣壹仟元折算壹日；扣案如附表編號一所示之改造手
槍壹枝及編號二所示之驗餘子彈顆均沒收。
    事  實
一、乙○○前因贓物案件，經臺灣臺中地方法院以92年度易字第
    878號判處有期徒刑4月確定，並於民國（下同）92年9月24
    日易科罰金執行完畢，又因妨害自由案件，經本院簡易庭以
    93年度嘉簡字第979號判處有期徒刑5月，由本院庭事庭以93
    年度簡上字第246號駁回上訴確定，於94年2月16日易科罰金
    執行完畢。惟不知惕勵，明知具有殺傷力之改造手槍、子彈
    未經中央主管機關許可，不得持有，竟未經許可，基於不法
    持有槍、彈之犯意，於95年6月29日晚上9時餘許，攜帶如附
    表編號1所示可發射子彈具有殺傷力之改造手槍1枝（含彈匣
    1個，槍枝管制編號0000000000號）及如附表編號2所示具有
    殺傷力之改造子彈4顆，與不知情之丙○○相約在其等曾經
    去過之嘉義縣新港鄉○○村○○路72巷1之8號見面，欲商討
    其等之債務問題，乙○○並邀約不知情之友人丁○○（由檢
    察官另為不起訴處分）前往該處，乙○○先向不知情之該處
    屋主甲○○租用3樓房間，嗣丙○○於當日深夜抵達，即向
    甲○○詢問乙○○有無住宿，甲○○向丙○○回答係租在3
    樓房間，丙○○即替乙○○支付住宿費用新臺幣（下同）50
    0元予甲○○後，上樓找乙○○商討債務，其2人於房間內討
    論至翌日（即30日）凌晨約2時許，因警方前往該處查緝，
    乙○○聽見有人敲門臨檢，乃將其所持有藏置身上之電子磅
    秤1個、上開改造手槍1枝、改造子彈4顆塞入丙○○攜帶之
    手提包內（內另有丙○○使用之行動電話2支、SIM卡1張、
    名片3張及夾鏈袋1個），丙○○驚覺不妙，立刻打開窗戶將
    手提包丟向對面房屋屋頂，並爬出該窗外走避，警方於進入
    屋內後，扣得乙○○及丁○○持有之第一級毒品海洛因3 包
    （毛重0.9公克）、第二級毒品安非他命1包（毛重1.2公克
    ）、玻璃球管吸食器1支、斜削吸管1支及小夾鏈袋1包（乙○○、丁○○另犯毒品危害防制條例案件，由檢察官另案偵
    辦），惟警方發覺屋內冷氣運轉卻打開窗戶，有異於常，乃
    沿窗戶對外查看，發現對面建物2樓屋頂有手提包，經前往
    查看後，於該處查扣上開手提包內之改造手槍1枝、改造子
    彈4顆、電子磅秤1個、行動電話2支、SIM卡1張、名片3張及
    夾鏈袋1個，循線查悉上情。
二、案經嘉義縣警察局報告臺灣嘉義地方法院檢察署檢察官偵查
    起訴。
    理  由
一、訊據被告乙○○對於上開事實，除矢口否認其曾將上開電子
    磅秤、改造手槍及改造子彈塞入丙○○上開手提包外，餘皆
    承認無訛，並辯稱：上開電子磅秤、改造手槍及改造子彈不
    是我的東西，當晚我與丁○○一起進入上開房間，後來丙○○來找我，之後警察敲門喊臨檢時，我就去開門，根本未拿
    東西塞到丙○○上開手提包裡云云。經查：
  (一)本件被告所為上開犯罪事實，業據證人丙○○於偵審時到庭
    結證明確（見偵卷第101-102頁，本院卷第72-79頁），且證
    人丁○○於審理中亦到庭結證稱：當晚我去上開房間找被告
    ，那時丙○○已先在房間裡，後來房東敲門喊臨檢，我從床
    上起身去開門，被告從腰側不知道拿什麼黑黑的東西塞到丙○○的手提包裡，丙○○就跳窗逃走，之後警察找到手提包
    ，我才知道是槍等語（見本院卷第61-72頁），互核相符，
    而被告上開所辯諸端，顯與丙○○及丁○○所證不合，信有
    避重就輕、推諉卸責之情，又被告於審理中復自承其與丙○○及丁○○並無重大仇怨（見本院卷第60、105頁），堪認
    丙○○及丁○○應無合謀構陷被告之事，其等證述可予採信
    。另有上開改造手槍1枝與改造子彈4顆扣案可稽，而該等改
    造手槍與改造子彈經鑑定後，其鑑定結果分別見於附表所示
    ，認均具有殺傷力，屬於槍砲彈藥刀械管制條例所列其他可
    發射子彈具有殺傷力之槍枝、子彈，有警政署刑事警察局95
    年7月17日刑鑑字第0950099539號鑑定書1份在卷可稽（見偵
    卷第39-41頁）；此外，復有證人甲○○於偵審中關於被告
    先行投宿，之後丙○○前來尋找被告，並付清房間費用500
    元，嗣警察臨檢時，丁○○亦在房內等結證證述可憑（見偵
    卷第106、107頁，本院卷第48-57頁），並有搜索扣押筆錄
    、扣押物品目錄表、扣押書、查獲照片63張附卷可稽（見警
    卷第18-27、33-59頁），又被告亦否認其曾將上開電子磅秤
    塞給丙○○云云，徵諸電子磅秤並非違禁物品，縱遇警察臨
    檢，被告亦無僅將電子磅秤強塞予他人之必要，是被告所塞
    入丙○○手提包之物確為上開電子磅秤、改造槍、彈無誤，
    故上開犯罪事實足堪採認。
  (二)按證人之陳述有部分前後不一致或相互間有所歧異時，究竟
    何者為可採，何者為不足採，法院原得本其自由心證予以斟
    酌取捨，非謂一有不符或歧異，即應認其全部供述均為不可
    採信（最高法院78年度台上字第1469號裁判要旨參照）。查
    證人丁○○於警偵詢時雖曾陳稱其完全不知上開手提包之事
    云云（見警卷第10-14頁，偵卷第16、17頁），惟丁○○於
    審理中業已具結證稱：我在警偵訊時所言係亂講等語（見本
    院卷第69、70頁），參酌具結制度之用意係在擔保證言之真
    實性及憑信性，提高證人之責任心及警戒心，使為誠實之陳
    述，如有虛偽，當負偽證罪責，暨丁○○於審理中所證與丙○○上開證述相符等情，足信丁○○於審理中之結證證述為
    真正，不得僅憑丁○○於警偵訊時之歧異陳述，即謂其於審
    理中之證詞亦不可採。又丁○○於審理中業已迭次證稱其當
    時因緊張，復急於起身開門，確實未看清楚究係被告或丙○○將上開手提包丟出窗外等語（見本院卷第63、70頁），徵
    諸警方突來臨檢，丁○○於害怕慌亂中，起身開門，故未見
    何人將手提包丟出窗外，合於情理，且丙○○亦自承將手提
    包丟出窗外等語（見本院卷第74頁），亦不得憑此而認丁○○於審理中所證有不足採信之情。
  (三)其次，證人丙○○於審理中已結證稱：我進入上開房間坐下
    後，就把手提包放著，手提包的拉鍊並未拉上，後來有人喊
    臨檢，我不知道是警察臨檢還是兄弟來找，很緊張，就從床
    上拿起手提包準備要跑，被告把槍及四四方方黑黑的東西塞
    到我手提包，我怕警察以為槍是我的，會被誣賴人贓俱獲，
    才把手提包丟掉並逃掉等語在卷，徵之當時事起突然，丙○○所言尚與情理相合，故辯護人另稱：丙○○係因持有槍、
    彈，而心虛逃跑，上開手提包內既放置有物品，其拉鍊應會
    隨時拉上云云，僅係私自臆測之詞，無足為有利於被告之認
    定。
  (四)另上開改造手槍經本院勘驗結果，認為：槍管部分長11.5公
    分，槍柄底部至槍管部分長8公分，槍柄部分兩側刻滿花紋
    ，並非平滑槍面，槍管之槍身外殼部分寬度1.5公分等情，
    有審判筆錄附卷可佐（見本院卷第100頁），顯然上開改造
    手槍較一般手槍短小，且上開電子磅秤僅較一般手機稍大（
    見警卷第42頁照片），本件案發當時縱係盛暑期間，被告穿
    著較為輕便，惟被告將上開並非體大重物之改造手槍及電子
    磅秤藏置身上，尚非不可能，自不得憑此而認該等物品必非
    被告持有，亦不得因證人甲○○或楊玉堂未發現被告攜帶該
    等物品，而推翻本院所為不利於被告之認定。
  (五)綜上，本件犯罪事實業有上開事證可堪認定，被告所辯復不
    足採，均見前述，故無再將被告及證人等送予測謊之必要，
    本件被告犯行事證明確，堪以認定。
二、論罪科刑部分：
  (一)核被告乙○○所為，係違反槍砲彈藥刀械管制條例第8條第4
    項未經許可，持有可發射子彈具有殺傷力之改造手槍罪、同
    條例第12條第4項之未經許可持有子彈罪。被告以一行為同
    時觸犯上開2罪，為想像競合犯，應從一重之槍砲彈藥刀械
    管制條例第8條第4項未經許可，持有可發射子彈具有殺傷力
    之改造手槍罪處斷。
  (二)刑法修正之適用：被告行為後，刑法於94年1月7日修正，同
    年2月2日公布，自95年7月1日施行，修正第33條第5款關於
    法定刑有罰金刑之罪之規定，比較刑法第33條第5款修正前
    後之規定，以修正前刑法較有利於行為人，依刑法第2條第1
    項前段之規定，應適用修正前刑法規定。又關於加減例部分
    ：修正前刑法第68條規定：拘役或罰金加減者，僅加減其最
    高度；新修正刑法第67條則規定：有期徒刑或罰金加減者，
    其最高度及最低度同加減之；新法修正，罰金最低度同時加
    重之，使法官量刑範圍受到減縮，行為人將受到較舊法罰金
    最低度較高之刑罰，行為人受處罰之實質內涵顯有變更，屬
    於法律變更，自應比較新舊法，適用最有利行為人之新法。
    綜合比較，適用最有利行為人之舊法。至於修正後刑法第55
    條規定：「一行為而觸犯數罪名者，從一重處斷。但不得科
    以較輕罪名所定最輕本刑以下之刑」，其中但書部分為修正
    所增，然因此部分規定僅係科刑之限制，為法理之明文化，
    非屬法律之變更，而沒收為從刑之一種，與主刑有從屬關係
    ，應依主刑部分適用之法律而從屬適用，無獨立比較之問題
    （最高法院24年上字第5292號判例意旨參照），併予敘明。
  (三)查被告前因贓物案件，經臺灣臺中地方法院以92年度易字第
    878號判處有期徒刑4月確定，並於92年9月24日易科罰金執
    行完畢，又因妨害自由案件，經本院簡易庭以93年度嘉簡字
    第979號判處有期徒刑5月，由本院庭事庭以93年度簡上字第
    246號駁回上訴確定，於94年2月16日易科罰金執行完畢等情
    ，有臺灣嘉義地方法院檢察署刑案資料查註紀錄表及臺灣高
    等法院被告前案紀錄表各1份附卷可按，被告於5年內「故意
    」再犯本件有期徒刑以上之罪，依修正施行前後刑法第47條
    新舊法規定，均符合累犯之要件，刑罰權規範狀態並無利或
    不利之變更，不生新舊法比較問題，自應適用現行刑法第47
    條第1項規定，論以累犯，並加重其刑。又按行為後法律有
    變更者，適用行為時之法律。但行為後之法律有利於行為人
    者，適用最有利於行為人之法律，刑法第2條第1項定有明文
    。而被告於犯罪時，刑法第42條第2項前段規定：「易服勞
    役以1元以上3元以下折算一日。」又被告行為時之易服勞役
    折算標準，業據修正前罰金罰鍰提高標準條例第2條前段規
    定，就其原定數額提高為100倍折算1日，則本件被告行為時
    之易服勞役折算標準，應以銀元300元折算1日，即新台幣
    900元折算1日。惟95年7月1日修正公布施行之刑法第42條第
    3項前段規定：「易服勞役以新台幣1仟元、2仟元或3仟元折
    算一日。」比較修正前後之易服勞役折算標準，則以修正後
    之規定，較有利於被告，則應依刑法第2條第1項後段規定，
    適用修正後之刑法第42條第3項前段規定，定其折算標準。
    爰審酌被告之犯罪動機，對社會治安之潛在危險，持有槍枝
    及子彈之數量、期間，素行不佳，暨被告犯罪後否認犯行之
    態度等一切情狀，量處如主文所示之刑，並就併科罰金部分
    諭知易服勞役之折算標準，以資懲儆。
  (四)扣案之上開改造手槍1枝及如附表編號2所示之驗餘子彈3顆
    ，均係被告非法持有之違禁物，有殺傷力，依刑法第38條第
    1項第1款、第2項之規定宣告沒收。又按物之能否沒收，應
    以裁判時為準，至於扣案如附表編號2所示之採樣試射子彈1
    顆，已不具殺傷力，非屬違禁物，不予以宣告沒收。
據上論斷，應依刑事訴訟法第299條第1項前段，槍砲彈藥刀械管
制條例第8條第4項、第12條第4項，刑法第2條第1項前段、第11
條前段、第55條、第47條第1項、第42條第3項前段、第38條第1
項第1款，判決如主文。
本案經檢察官王啟旭到庭執行職務
中　　華　　民　　國　　96　　年　　2 　　月　　6 　　日
                  刑事第二庭審判長法　官　沈  福  財
                                  法  官  卓  春  慧
                                  法  官  盧  鳳  田
上列正本證明與原本無異。
如不服本判決，應於判決送達後10日內向本院提出上訴狀（應附
繕本）。
中　　華　　民　　國　　96　　年　　2 　　月　　8 　　日
                              　　書記官　楊  國  色
附錄本案論罪科刑法條全文：
槍砲彈藥刀械管制條例第8條第4項：
未經許可，持有、寄藏或意圖販賣而陳列第1項所列槍枝者，處3
年以上10年以下有期徒刑，併科新臺幣700萬元以下罰金。
槍砲彈藥刀械管制條例第12條第4項：
未經許可，持有、寄藏或意圖販賣而陳列子彈者，處5年以下有
期徒刑，併科新台幣300萬元以下罰金。
附表：
┌──┬───────┬───────────────┐
│編號│槍彈          │鑑定文號及鑑定結果            │
├──┼───────┼───────────────┤
│1   │改造手槍1枝（ │(1)文號：內政部警政署刑事警察局│
│    │槍枝管制編號11│  95年7月17日刑鑑字第095009953│
│    │00000000號）  │  9號函（見偵卷第39-41頁）。  │
│    │              │(2)鑑定結果：係由仿COLT廠CALIBE│
│    │              │  R25型半自動手槍製造之槍枝， │
│    │              │  換裝土造金屬槍管而成之改造手│
│    │              │  槍，機械性能良好，可擊發適用│
│    │              │  子彈，認具殺傷力。          │
├──┼───────┼───────────────┤
│2   │送鑑子彈4顆（ │(1)文號：同前。                │
│    │其中1顆經實際 │(2)認均係由玩具金屬彈殼加裝直徑│
│    │試射）        │  約6MM金屬彈頭組合而成之改造 │
│    │              │  子彈，採樣1顆試射，可擊發， │
│    │              │  認具殺傷力。                │
└──┴───────┴───────────────┘
